【裁判字號】    95,訴,1296
【裁判日期】    950621
【裁判案由】    毒品危害防制條例
【裁判全文】
臺灣臺中地方法院刑事判決              95年度訴字第1296號
公  訴  人  臺灣臺中地方法院檢察署檢察官
被      告  甲○○
                      弄2號
上列被告因毒品危害防制條例案件，經檢察官提起公訴（九十五
年度毒偵字第一００八號）暨移送併辦（九十五年度毒偵字第二
三九一號），被告於本院行準備程序時就被訴事實為有罪之陳述
，經受命法官聽取當事人意見後，由本院合議庭裁定以簡式審判
程序審理，判決如下：
    主    文
甲○○連續施用第一級毒品，累犯，處有期徒刑拾月。扣案之第
一級毒品海洛因參包（其中壹包淨重零點零玖公克、空包裝重零
點貳捌公克，另貳包分別毛重約零點參公克及零點伍公克）均沒
收銷燬之，注射針筒壹支沒收。
    犯罪事實
一、甲○○前曾於民國九十一年間，因妨害自由案件，經法院判
    處有期徒刑六月確定，於九十二年十二月二十六日縮短刑期
    執行完畢，於翌日出獄；復於九十三年間因施用毒品案件，
    經送觀察、勒戒後，認無繼續施用毒品之傾向，於九十四年
    一月三日執行完畢釋放，並經臺灣臺中地方法院檢察署檢察
    官於九十四年一月五日以九十三年度毒偵字第五二二七號公
    告不起訴處分確定。詎仍不知悔改，於前開觀察、勒戒執行
    完畢釋放後五年內，復基於施用第一級毒品海洛因之概括犯
    意，自九十四年十二月底某日起至九十五年五月十七日十八
    時許止，先後在其位於臺中縣太平市○○里○○路四０一南
    巷三十弄二號住處、臺中縣太平市九二一公園內，以將毒品
    海洛因攙入香菸內施用及將毒品海洛因攙水入注射針筒內之
    肌肉注射方式，施用海洛因多次，平均約每日施用一次。嗣
    先於九十五年一月二十六日十九時三十分許，在臺中市○區
    ○○路與公益路口為警查獲，並扣得毒品海洛因一包（淨重
    零點零九公克、空包裝重零點二八公克），經採其尿液送驗
    結果呈現嗎啡陽性反應；又於同年五月十五日凌晨零時許，
    在其位於臺中縣太平市○○里○○路四０一南巷三十弄二號
    住處查獲，扣得毒品海洛因一包（毛重約零點三公克），及
    其所有供施用海洛因用之注射針筒一支，經採其尿液送驗結
    果呈現嗎啡及可待因均陽性反應；復於同年五月二十日十七
    時三十分許，在臺中市○區○○○路與國光路口再度為警查
    獲，並扣得毒品海洛因一包（毛重約零點五公克），經採其
    尿液送驗結果呈現嗎啡及可待因均陽性反應，而悉上情。
二、案經臺中市警察局第六分局報請臺灣臺中地方法院檢察署檢
    察官偵查起訴暨移送併辦。
    理    由
一、訊據被告甲○○坦承上開犯罪事實不諱，其三次為警查獲當
    時，經採其尿液送驗結果，均呈現嗎啡陽性反應，第二次及
    第三次另檢出可待因陽性反應，有詮昕科技股份有限公司出
    具之濫用藥物尿液檢驗報告書、臺中市警察局第六分局尿液
    代號真實姓名對照表及該局協和派出（分駐）所刑事案件呈
    報單、臺中市警察局第一分局委託檢驗尿液代號與真實姓名
    對照表、臺中縣警察局霧峰分局毒品尿液真實姓名對照表、
    警員製作之職務報告書、查獲現場圖、刑案現場測繪圖、及
    現場照片等件在卷及扣案疑似毒品海洛因之白色粉末三包、
    注射針筒一支扣案可資佐證；而其中一包扣案疑似海洛因之
    白色粉末經送鑑定結果，確含海洛因成分，淨重零點零九公
    克，空包裝重零點二八公克，有法務部調查局鑑定通知書一
    份在卷可按，足見被告自白確與事實相符。又被告於九十三
    年間因施用毒品案件，經送觀察、勒戒後，認無繼續施用毒
    品之傾向，於九十四年一月三日執行完畢釋放，並經臺灣臺
    中地方法院檢察署檢察官於九十四年一月五日以九十三年度
    毒偵字第五二二七號公告不起訴處分確定等節，有臺灣高等
    法院被告前案紀錄表及不起訴處分書各一份在卷可徵，其於
    前開觀察、勒戒執行完畢釋放後，五年內復犯施用毒品之罪
    ，依毒品危害防制條例第二十三條第二項規定，應予依法論
    科。
二、核被告所為，係犯毒品危害防制條例第十條第一項之施用第
    一級毒品罪。被告為施用毒品而持有毒品之行為，其持有毒
    品之行為應為嗣後施用毒品之行為所吸收，不另論罪。被告
    先後多次施用毒品犯行，時間緊接，手段相同，所犯基本構
    成要件復相同，顯係基於概括犯意反覆為之，為連續犯，依
    刑法第五十六條規定以一罪論處，並依法加重其刑。公訴人
    雖未及就九十五年一月二十五日十九時許施用毒品海洛因以
    外之其餘施用犯行提起公訴，惟此部分與已起訴部分具有連
    續犯之裁判上一罪關係，基於審判不可分法理，本院自得一
    併審理，附此敘明。又查，被告前曾於九十一年間因妨害自
    由案件，經法院判處有期徒刑六月確定，於九十二年十二月
    二十六日縮短刑期執行完畢，於翌日出獄等情，有前開紀錄
    表在卷可佐，其於前開有期徒刑執行完畢後，五年內再犯本
    案有期徒刑以上之罪，為累犯，依刑法第四十七條規定加重
    其刑，並依法遞加重其刑。爰審酌被告前已經過觀察、勒戒
    ，猶未能戒絕毒品，顯然依賴毒品甚深，暨考以其施用毒品
    次數、頻率、施用方法，共遭警查獲三次，且均持有毒品，
    及犯後均坦承犯行無誤，態度良好等一切情狀，量處如主文
    所示之刑。至扣案之毒品海洛因三包，其中一包淨重零點零
    九公克、空包裝重零點二八公克，另二包分別毛重約零點三
    公克、零點五公克，均係違禁物，均依毒品危害防制條例第
    十八條第一項前段規定諭知沒收銷燬之；另扣得之注射針筒
    一支為被告所有供施用海洛因用之物，業據其於本院審理時
    供明在卷，依刑法第三十八條第一項第二款規定宣告沒收之
    。至第一次查獲當時被告係將扣案之海洛因一包藏放於吸管
    內，該吸管僅作為藏匿該包海洛因避免遭發覺之用途，並非
    供作被告施用海洛因或預備施用所用之物，業據被告於本院
    審理時供陳在卷，復有職務報告書一份在卷可參，是上開吸
    管一支爰不予以宣告沒收，附此敘明。
據上論斷，應依刑事訴訟法第二百九十九條第一項前段、第二百
七十三條之一第一項，毒品危害防制條例第十條第一項、第十八
條第一項前段，刑法第十一條、第五十六條、四十七條、第三十
八條第一項第二款，判決如主文。
中    華    民    國    95    年     6    月    21    日
                  刑事第三庭    法  官  賴妙雲
上正本證明與原本無異。
如不服本判決，應於送達後十日內向本院提出上訴狀（須附繕
本），上訴於台灣高等法院台中分院。
                                書記官  孫曉鳳
中    華    民    國    95    年    6     月    21    日
附錄論罪科刑法條
毒品危害防制條例第十條第一項
第 10 條    施用第一級毒品者，處六月以上五年以下有期徒刑。
            施用第二級毒品者，處三年以下有期徒刑。


司法院資訊處製作；財團法人民間司法改革基金會備份。
